【裁判字號】    88,訴,1537
【裁判日期】    890627
【裁判案由】    違反槍砲彈藥刀械管制條例
【裁判全文】
臺灣高雄地方法院刑事判決                        八十八年度訴字第一五三七號
    公  訴  人  臺灣高雄地方法院檢察署檢察官
    被      告  丁○○
右列被告因違反槍砲彈藥刀械管制條例案件，經檢察官提起公訴（八十八年度偵字第
一四六一六號），本院判決如左：
      主  文
丁○○未經許可，寄藏可發射子彈具有殺傷力之槍枝，處有期徒刑壹年貳月，併科罰
金新台幣陸萬元，罰金如易服勞役，以銀元參佰元（即新臺幣玖佰元）折算壹日。
扣案改造玩具手槍壹支沒收。
     事  實
一、丁○○有竊盜、違反麻醉藥品管理條例等前科，素行不良。緣丙○○於民國八十
    七年八月十三或十四日許，在高雄市前鎮區鎮○○街三九五巷十四號二樓之一住
    處，收受黃德日（另案審理）交付之由仿COLT廠半自動手槍製造之玩具手槍更換
    土造金屬槍管而成之具殺傷力改造手槍一把，丙○○收受後即將之寄藏在高雄市
    前鎮區鎮○路二九二巷二十號丁○○住處對面某屋內，嗣丙○○因案為警逮捕，
    即以電話通知丁○○將槍枝拿走保管，丁○○因此即將槍枝拿回其住處寄藏，嗣
    警方因線報得知上情，乃於八十七年十月十三日二十時，前往丁○○住處起出上
    開槍枝一把。
二、案經台灣嘉義地方法院檢察署呈請台灣高等法院檢察署令轉臺灣高雄地方法院檢
    察署檢察官偵查起訴。
     理  由
一、訊據被告丁○○固坦承丙○○曾因案被抓，而以電話連絡伊看好對面租屋處一包
    放在錄影帶提袋中之東西，惟矢口否認知悉槍械而寄藏，辯稱丙○○未言明是何
    物，伊本來不以為意，未去取走，是後來警察來問丙○○有無寄藏東西，伊在警
    方離去後，去對面屋子拿，發現是槍械，不知如何處理，過約十餘天後，伊因毒
    品案被抓，警方至看守所借訊，伊才供出槍械在何處，警方才去伊住處取走，查
    扣之槍枝應與其無涉云云。然查，本件為警員前往高雄看守所訊問丁○○後，由
    丁○○供出藏槍地點，再由警員前往丁○○住處起出上開槍枝，丁○○並供稱槍
    枝來源為丙○○，此有丁○○警訊筆錄及查扣槍枝一把可證，並經證人承辦警員
    乙○○、甲○○証述明確。而警方於起出槍枝後，經臺灣高雄地方法院檢察署檢
    察官核准借提訊問在高雄看守所之被告丙○○，丙○○亦坦承其事，雖其嗣後於
    偵審中翻異前供，辯稱：因警察說有人指認伊，要伊承認，伊即承認，雖有叫被
    告保管東西，但未言明是槍械云云，然以其於本院審理中自承：經警方提訊完畢
    後，檢察官有問伊對警訊筆錄有無意見，伊答無等語觀之，則被告於為警查獲之
    初，較無機會受他人干預而佈詞預設情節，其彼時之供述自較真切可信，是被告
    上開所辯，顯為卸責之詞，不足採信。而扣案之槍枝經送內政部警政署刑事警察
    局鑑定結果，認：該槍枝係由仿COLT廠半自動手槍製造之玩具手槍更換土造金屬
    槍管而成，可擊發適用之子彈，具有殺傷力，此有該局八十七年十一月七日刑鑑
    字第八四七五三號鑑驗通知書可按，而丙○○涉及槍砲彈藥刀械管制條例案件之
    寄藏槍械案亦據台灣屏東地方法院以八十八年訴字第二十七號判處有期徒刑一年
    四月併科罰金新台幣十萬元確定，有該判決書一紙在卷足憑，事證明確，被告所
    辯，無非卸責之詞，不足採信。犯行足堪認定。
二、核被告所為，係犯槍砲彈藥刀械管制條例第十一條第四項之未經許可寄藏可發射
    子彈之槍枝罪。爰審酌被告已有不良前科，不思警惕，惟其犯後態度尚非不佳及
    其犯罪之動機、目的、手段、品行、智識程度、對社會治安已生危害一切情狀，
    量處如主文所示之刑，罰金部分並諭知易服勞役之折算標準。又被告所犯上開罪
    名，雖依同條例第十九條第一項規定，應於刑之執行完畢或赦免後，令入勞動場
    所，強制工作三年，惟參諸大法官會議釋字第四七一號解釋之意旨，犯上開條例
    第十九條所定之罪，應視對行為人有無預防矯治其社會危險性必要，始宣付強制
    工作三年，而本件被告僅受託保管藏匿上開槍枝，尚無持槍涉犯他罪，惡性尚非
    重大，本院認無宣付強制工作三年之必要，附此敘明。扣案改造玩具手槍一枝係
    違禁物，應依刑法第三十八條第一項第一款之規定宣告沒收。
據上論斷，應依刑事訴訟法第二百條九十九條第一項前段，槍砲彈藥刀械管制條例第
十一條第四項、刑法第十一條前段、第四十二條第二項、第三十八條第一項第一款，
罰金罰鍰提高標準條例第一條前段、第二條，判決如主文。
中    華    民    國      八十九      年      六      月     二十七     日
                                  臺灣高雄地方法院刑事第三庭
                                      法  官  簡  志  瑩
右正本證明與原本無異。
如不服本判決，應於判決送達後十日內，向本院提出上訴狀。
                                      書記官  林  宜  正
中    華    民    國      八十九      年      六      月      二十九    日


司法院資訊處製作；財團法人民間司法改革基金會備份。
